台灣台北地方法院刑事判決　　　　　　　　　 九十年交訴字第八十八號
　　公　訴　人　台灣台北地方法院檢察署檢察官
　　被　　　告　甲○○
右列被告因公共危險等案件，經檢察官提起公訴（九十年度偵字第一四七九六號），
本院判決如左：
    主    文
甲○○服用酒類，不能安全駕駛動力交通工具而駕駛，處有期徒刑肆月；又駕駛動力
交通工具肇事，致人受傷而逃逸，處有期徒刑壹年。應執行有期徒刑壹年貳月。緩刑
參年。
其餘部分公訴不受理。
    事    實
一、甲○○於民國九十年七月一日下午一時許，在台北市○○區○○路某餐廳飲用約
    三罐啤酒後，因服用酒類過量，已達反應較慢、感覺減低、思考改變，並影響駕
    駛能力而不能安全駕駛動力交通工具之狀態下，竟於同年月日下午五時五分許，
    駕駛車號Ｆ三－六四三三號自用小貨車，沿台北市○○區○○街由東往西之方向
    行駛，途經五常街三十一號，接近同市○○○路四百一十巷之交岔路口，本應注
    意行車速度，及車前之狀況，而依當時之狀況，又無不能注意之情事，竟疏於注
    意，致車輛之右前車頭保險桿撞擊由北往南穿越五常街之幼童陳世偉（八十六年
    五月十二日生），陳世偉因而倒地受有頭部外傷、左鎖骨骨折等傷害（過失傷害
    部分經撤回告訴，如後述）。甲○○肇事致陳世偉受傷後，詎逕自加速逃逸，未
    對受傷之陳世偉施以必要之救助，嗣經機車騎士乙○○發現追躡，始於同市○○
    ○路○段一一三巷三十三號前將甲○○攔下，並通知員警至現場處理，經警當場
    對甲○○進行酒精測試，測得其呼氣中所含酒精濃度達每公升０．八八毫克，始
    發現上情。
二、案經陳世偉之法定代理人丙○○及丁○○訴由台北市政府警察局中山分局報請台
    灣台北地方法院檢察署檢察官偵查起訴。
    理    由
壹、有罪部分：
一、右開事實，業據被告甲○○於本院審理時坦承不諱，核與告訴人丙○○及丁○○
    指訴之情節相符，並有證人即現場目擊者乙○○證述可稽，復有道路交通事故調
    查報告表、交通事故談話紀錄表、交通事故補充資料表等資料影本、及酒精濃度
    測試單、汽車駕駛人酒後生理協調平衡檢測紀錄卡各一紙在卷為憑，而被害人陳
    世偉受有如事實欄所記載之傷等情，亦有卷附財團法人台灣基督長老教會馬偕紀
    念醫院出具之診斷證明書一紙可考，且飲酒後吐氣酒精濃度達於每公升０．五毫
    克時，即有反應較慢、感覺減低、影響駕駛之輕到中度之中毒症狀，又如已達於
    每公升０．五五毫克，其肇事率較一般未飲酒者之十倍，此有行政院國軍退除役
    官兵輔導委員會台北榮民總醫院八十八年八月五日（八八）北總內字第二六八六
    八號函及中央警察大學交通學系暨交通管理研究所教授蔡志中之研究報告各一紙
    在卷可稽，此項認定標準僅屬檢警取締酒後駕車之參考，固無拘束本院之效力，
    惟被告飲酒後呼氣所測得酒精濃度達每公升０．八八毫克，顯然已超出每公升０
    ．五五毫克，並因此駕車肇事，足證被告有飲酒後已達不能駕駛動力交通工具之
    情形。綜上所陳，本件事證明確，犯行洵堪認定。
二、核被告甲○○肇事致人受傷逃逸所為，係犯刑法第一百八十五條之四肇事逃逸罪
    ；又其服用酒類，達於不能安全駕駛動力交通工具而駕駛所為，係犯刑法第一百
    八十五條之三之服用酒類，不能安全駕駛動力交通工具而駕駛罪。被告所犯上開
    二罪間，犯意各別，構成要件互異，應予以分論併罰。爰審酌被告素行、品行、
    犯罪手段、所生損害、犯後態度良好、深具悔意及於本院審理中已與告訴人達成
    和解等一切情狀，認量處如文所示之刑，已足資懲儆。公訴意旨未及審酌被告已
    與告訴人達成和解等情，以被害人所受之傷非輕，且被告於偵查中未能與告訴人
    達成和解等情，請求量處酒後駕車罪有期徒刑六月，肇事逃逸罪量處有期徒刑二
    年六月，衡諸上情，尚嫌過重。本案並依刑法第五十一條第五款規定合併定其應
    執行之刑。末查被告未曾受有期徒刑以上刑之宣告，此有台灣高等法院檢察署刑
    案紀錄簡覆表在卷可徵，其因一時短於思慮而觸犯刑章，經此教訓後，當知所警
    惕而無再犯之虞，所宣告之刑，本院認以暫不執行為適當，爰併予宣告如主文所
    示之緩刑，以勵來茲而啟自新。
貳、公訴不受理部分：
一按告訴乃論之罪，告訴人於第一審辯論終結前得撤回其告訴，又告訴經撤回者，
    應諭知不受理之判決，並得不經言詞辯論為之，刑事訴訟法第二百三十八條第一
    項第三百零三條第三款、第三百零七條定有明文。
二、甲○○於民國九十年七月一日下午一時許，在台北市○○區○○路某餐廳飲用約
    三罐之啤酒後，因服用酒類過量，已達反應較慢、感覺減低、思考改變，並影響
    駕駛能力而不能安全駕駛動力交通工具之狀態下，竟於同年月日下午五時五分許
    ，駕駛車號Ｆ三－六四三三號自用小貨車，沿台北市○○區○○街由東往西之方
    向行駛，途經五常街三十一號前，接近與同市○○○路四百一十巷之交岔路口前
    ，本應注意行車速度，及車前之狀況，而依當時之狀況，又無不能注意之情事，
    竟疏於注意，致車輛之右前車頭保險桿撞擊由北往南穿越五常街之幼童陳世偉（
    八十六年五月十二日生），陳世偉因而倒地受有頭部外傷、左鎖骨骨折等傷害案
    件。公訴人認被告係觸犯刑法第二百八十四條第一項前段之過失傷害罪，依同法
    第二百八十七條之規定，須告訴乃論。茲據告訴人具狀撤回其告訴，依照首開說
    明，爰不經言詞辯論，逕諭知不受理之判決。
參、據上論斷，應依刑事訴訟法第二百九十九條第一項前段、第三百零三條第三款、
    第三百零七條，刑法第一百八十五條之三、第一百八十五條之四、第五十一條第
    五款、第七十四條第一款，判決如主文。
本案經檢察官戊○○到庭執行職務。
中      華      民      國    九十一      年    一      月      十    日
                                  台灣台北地方法院交通法庭
                                            法  官  劉  嶽  承
右正本證明與原本無異。
如不服本判決，應於判決送達後十日內向本院提出上訴狀(應抄附繕本)。告訴人
或被害人如對於本判決不服者，應具備理由請求檢察官上訴，其上訴期間之計算
係以檢察官收受判決正本之日期為準。
                                            書記官  江  虹  儀
中      華      民      國      九十一    年    一      月      十一    日
附錄本案論罪科刑法條全文：
刑法第一百八十五條之四：
駕駛動力交通工具肇事，致人死傷而逃逸者，處六月以上五年以下有期徒刑。
刑法第一百八十五條之三
服用毒品、麻醉藥品、酒類或其他相類之物，不能安全駕駛動力交通工具而駕駛者，
處一年以下有期徒刑、拘役或三萬元以下罰金。
